【裁判字號】    98,抗,220
【裁判日期】    980612
【裁判案由】    聲請再審
【裁判全文】
臺灣高等法院高雄分院刑事裁定           98年度抗字第220號
抗  告  人  甲○○
上列抗告人因聲請再審案件，不服臺灣高雄地方法院中華民國98
年5 月15日裁定（98年度聲再字第19號），提起抗告，本院裁定
如下：
    主  文
抗告駁回。
    理  由
一、按刑事訴訟法第421 條、第424 條規定，不得上訴於第三審
    法院之案件，除同法第420 條規定之情形外，其經第二審確
    定之有罪判決，如就足生影響於判決之重要證據漏未審酌者
    ，亦得為受判決人之利益，聲請再審；但因重要證據漏未審
    酌而聲請再審者，應於送達判決後20日內為之。且聲請再審
    應以再審書狀，敘述理由，附具原判決之繕本及證據，提出
    於管轄法院為之；復為刑事訴訟法第429 所明定，此為法定
    程式，如有違背者，法院自應依同法第433 條規定，以裁定
    駁回其再審之聲請。而上級審法院以上訴不合法，從程序上
    判決駁回上訴者，聲請再審之對象為原法院之判決，並非上
    級審法院之程序判決，故該再審案件，應由原判決之法院管
    轄（最高法院88年度台抗字第416 號、93年度台聲字第2 號
    裁判參照）。
二、查抗告人雖以原審97年度易緝字第143 號贓物案件，就抗告
    人是否知悉該車係他人犯罪所得之贓物，及抗告人將鑰匙交
    給劉力元駕駛該車外出是否即構成收受贓物，均未調查審酌
    為由，因而聲請再審云云。然原審法院97年度易緝字第143
    號贓物案件於98年1 月13日判決後，抗告人提起上訴後，本
    院98年度上易字第196 號以其違背法律上程式，認為上訴不
    合法而駁回確定，並於98年3 月25日將判決書送達至高雄縣
    鳳山市○○街209 號5 樓之抗告人住所，有送達證書可證，
    並經原審調閱該案全卷核閱無誤。茲抗告人對於不得上訴於
    第三審之贓物案件，以就足生影響於判決之重要證據漏未審
    酌，為其聲請再審之事由，自應於送達判決後20日內，即98
    年4 月14日以前，向管轄再審之法院即原審法院，提出再審
    之聲請，始為合法。惟抗告人於98年4 月9 日誤向本院聲請
    再審，並經本院98年度聲再字第50號以無管轄權且不適用移
    轉管轄為由，於98年4 月17日駁回其再審之聲請。抗告人乃
    又於98年4 月21日向原審法院聲請再審，惟因已經逾越送達
    判決後20日之法定不變期間，且屬不能以回溯自最初98年4
    月9 日向無管轄權之本院提出時之方式加以補正，原審以逾
    期提出為由予以駁回，核無不合。抗告人爭執並未逾期，提
    起抗告，請求撤銷原審法院裁定，自無理由，應予駁回。
三、據上論結，應依刑事訴訟法第412 條，裁定如主文。
中    華    民    國    98    年    6     月    12    日
                  刑事第五庭    審判長法  官  曾永宗
                                      法  官  任森銓
                                      法  官  王伯文
以上正本證明與原本無異。
不得再抗告。
中    華    民    國    98    年    6     月    12    日
                                      書記官  黎  珍


司法院資訊處製作；財團法人民間司法改革基金會備份。
